

## EDUCACIÓN

**TÉCNICO EN SISTEMAS** 

Sena

2013-2014

DESARROLLADOR WEB FULL STACK

Bootcamp SoyHenry

2022-2023

**DERECHO** 

Universidad Internacional De La Rioja

2016-2021

**INGENIERIA DE SISTEMAS** 

Corporación Universitaria Nacional

En curso

### REFERENCIAS

Fabian Blanchard

Ingeniero Civil

T:+54 9 11 2754 8169

Javier Pérez

Médico Internista

T:+57 300 865 8795

Celular

+57 3102553612

**Email** 

willjusi@gmail.com

Portfolio

http://willsdev.com

# **WILL SIERRA**

## DESARROLADOR WEB FULL STACK

### ACERCA DE MÍ

Desarrollador web con competencias para el trabajo en equipo, autosuficiente, capacidad de planificación y organización, tolerancia al estrés, actitud y aptitud para resolver problemas, habilidades avanzadas en sistemas informáticos y ofimática. A los 17 años creé un sitio web deportivo en el cual se recibía un promedio de 2 millones de visitas por mes, los errores y bugs del sitio fueron solucionados satisfactoriamente el 100% de las veces.

Con nivel de Inglés B2-C1

## EXPERIENCIA LABORAL

2015-2017 CEO

**TardeFutbol** 

- Desarrollar el código de un sitio web con la capacidad de recibir a más de 150.000 usuarios diariamente,

usando HTML, javascript y CSS.

2017-2020 FREELANCER

Empresas de varios sectores.

- Desarrollar FrontEnd de sitios web para clientes de

empresas usando Javascript, HTML y CSS.

- Solucionar incidencias y actualizaciones del código.

#### **SOFTWARE SKILL**

Javascript React.JS

HTML y CSS Redux

Node.JS Express

PostgreSQL Sequelize